臺灣臺北地方法院刑事判決　　　　　　　九十一年度易字第九一八號
　　公　訴　人　臺灣臺北地方法院檢察署檢察官
　　被　　　告　乙○○
右列被告因偽造文書案件，經檢察官提起公訴（九十年度偵字第二二二一二號），本
院判決如左：
    主      文
乙○○連續行使偽造私文書，足以生損害於公眾及他人，累犯，處有期徒刑五月，如
易科罰金以參佰元折算壹日。
如附表所示偽造之簽名伍枚，指押參拾肆枚均沒收。
    事      實
一、乙○○前於民國八十五年間因偽造文書案件，經臺灣高等法院以八十五年度上訴
    字第三○八七號判決判處有期徒刑五月，復因侵占案件，經本院以八十五年度易
    字第九六一號判處有期徒刑六月，嗣經臺灣高等法院以八十六年度二聲字一二七
    號裁定定應執行刑為九月，於八十六年七月二十一日執行完畢，詎仍不知悔改，
    於八十八年十一月三日上午四時四十分許，在臺北市○○區○○路與興隆路交叉
    口，因酒醉駕車為警攔檢查獲，為逃避警方查緝，竟冒用其兄甲○○之年籍資料
    應訊，並基於概括之犯意，連續在臺北市政府警察局文山第一分局酒後駕車違反
    刑法第一百八十五條之三詢問筆錄、酒精濃度測試紙、權利告知書、指紋卡片、
    逮捕通知書、舉發違反道路交通管理事件通知單等文書上，偽造甲○○之署名並
    按捺指紋於上（詳如附表），並將上開逮捕通知及舉發違反道路交通管理事件上
    以偽造署押所作成之表示收受上開文書之偽造收受書向各該警察行使，復於同年
    十二月二十七日下午四時十五分許，在台灣台北地方法院檢察署八十八年度偵字
    第二五一○四號偵查庭時，偽簽甲○○之名於訊問筆錄上，均足以生損害於偵查
    及審判機關對於上開公共危險案件調查、審理之正確性及甲○○本人。案經臺北
    市政府警察局文山第一分局將指紋送內政部警政署刑事警察局鑑驗，始悉上情。
二、案經臺北市政府警察局文山第一分局報告台灣台北地方法院檢察署檢察官偵查起
    訴。
    理      由
一、右揭事實，業據被告乙○○於偵審中坦承不諱，復有臺北市政府警察局文山第一
    分局酒後駕車違反刑法第一百八十五條之三詢問筆錄、酒精濃度測試單、權利告
    知書、逮捕通知書、舉發違反道路交通管理事件通知單、八十八年度偵字第二五
    一四○號訊問筆錄、指紋卡片、內政部警政署刑事警察局九十年七月二十日（九
    十）刑紋字第一四六六九二號函等影本附於偵查卷中可稽，本件事證明確，被告
    犯行洵堪認定。
二、核被告所為係犯刑法第二百十六條、第二百十條之行使偽造私文書罪，偽造私文
    書之低度行為為行使之高度行為所吸收及為偽造私文書所偽造之署押，為偽造私
    文書之部分行為，均不另論罪，被告其餘多次偽造署押之行為，均犯刑法第二百
    十七條之罪。其先後二次行使偽造私文書犯行，及多次偽造署押之犯行，時接事
    同，所犯罪名同一，顯係基於概括之犯意為之，均應論以連續犯一罪，並加重其
    刑。被告前因偽造文書及侵占案件判處有期徒刑確定在案，於八十六年七月二十
    一日執行完畢，如事實欄所述，有台灣高等法院被告全國前案紀錄表附卷可稽，
    其於五年內再犯本件有期徒刑以上之罪，為累犯，其所犯上開二罪，均應遞加其
    刑。又被告上開二罪間，有目的及手段之牽連關係，應依法定刑較重之連續行使
    偽造私文書罪處斷。爰審酌被告犯罪之動機、目的、手段、品行、智識程度、所
    生危害及犯罪後之態度等一切情狀，量處如主文所示之刑，以資懲儆。並依被告
    行為後修正有利被告之刑法第四十一條第一項前段，諭知易科罰金之折算標準。
三、如附表所示偽造之「甲○○」名義之簽名共五枚，指印共三十四枚均依法宣告沒
    收。
據上論斷，應依刑事訴訟法第二百九十九條第一項前段、刑法第五十六條、第二百十
六條、第二百十條、第四十七條、第五十五條、第二百十七條、第二百十九條、第二
條第一項前段、第四十一條第一項但書，罰金罰鍰提高標準條例第一條前段、第二條
前段，判決如主文。
本案經檢察官蔡名堯到庭執行職務
中      華      民      國      九十一      年     九     月     十七   日
                                      臺灣臺北地方法院刑事第五庭
                                          法  官  劉  亭  柏
右正本證明與原本無異。
如不服本判決，應於判決送達後十日內，向本院提出上訴狀。
                                          書記官  羅  欣  宜
中      華      民      國      九十一      年     九     月    二十    日
附錄本案論罪科刑法條全文：
刑法第二百十六條
行使第二百十條至第二百十五條之文書者，依偽造、變造文書或登載不實事項或使登
載不實事項之規定處斷。
刑法第二百十條
偽造、變造私文書，足以生損害於公眾或他人者，處五年以下有期徒刑。
刑法第二百十七條
偽造印章、印文或署押，足以生損害於公眾或他人者，處三年以下有期徒刑。
盜用印章、印文或署押，足以生損害於公眾或他人者，亦同。
附表:
┌──┬────────────────────────────────┐
│編號│  文  件  名  稱  及  偽  造  之  署  押                        │
├──┼────────────────────────────────┤
│ １ │台北市政府警察局八十八年十一月三日十六時四十分酒後駕車違反刑法第│
│    │一百八十五條之三詢問甲○○筆錄上偽造之「甲○○」名義之簽名壹枚、│
│    │指印拾參枚。                                                    │
├──┼────────────────────────────────┤
│ ２ │同右警察局序號四二五四、案號０四０二號之酒精濃度測試紙上偽造之「│
│    │甲○○」名義之簽名壹枚。                                        │
├──┼────────────────────────────────┤
│ ３ │同右警局八十八年十一月三日四時Ｂ字第０七一四三三五號舉發違反道│
│    │路交通管理事件通知單上偽造之「甲○○」名義之簽名壹枚。          │
├──┼────────────────────────────────┤
│ ４ │同右警局同右時告知甲○○之權利告知書上偽造之「甲○○」名義之簽  │
│    │名壹枚、指印壹枚。                                              │
├──┼────────────────────────────────┤
│ ５ │同右警察局八十八年十一月三日十時三十分甲○○指紋卡片上，偽造之余│
│    │碧盛名義之指印貳拾枚。                                          │
├──┼────────────────────────────────┤
│ ６ │台灣台北地方法院檢察署八十八年十二月二十七日十六時十五分甲○○訊│
│    │問筆錄上偽造之「甲○○」名義之簽名壹枚。                        │
└──┴────────────────────────────────┘
